【裁判字號】    89,訴,1303
【裁判日期】    890811
【裁判案由】    搶奪等
【裁判全文】
臺灣高雄地方法院刑事判決                        八十九年度訴字第一三三號
    公  訴  人  臺灣高雄地方法院檢察署檢察官
    被      告  乙○○
    被      告  丁  ○
右列被告等因搶奪等案件，經檢察官提起公訴（八十八年度偵字第二二七七五號）及
移送併辦（八十九年度偵字第一二三○九號），本院判決如左：
    主  文
丁○共同意圖為自己不法之所有，而搶奪他人之動產，累犯，處有期徒刑壹年；又竊
盜，累犯，處有期徒刑陸月；應執行有期徒刑壹年肆月。
乙○○共同連續意圖為自己不法之所有，而搶奪他人之動產，處有期徒刑貳年陸月。
    事  實
一、丁○曾有違反肅清煙毒條例及竊盜等前科，且於民國八十一年間因違反肅清煙毒
    條例案件，經台灣高雄地方法院判處有期徒刑三年二月，褫奪公權三年確定，於
    八十五年六月七日執行完畢；另於八十五、八十六年間因竊盜及違反肅清煙毒條
    例案件，經台灣高雄地方法院分別判處有期徒刑四月，及三年四月褫奪公權二年
    確定，接續執行，指揮書執畢日期為八十九年八月三日，嗣因假釋出獄，於假釋
    期內，仍不知悔改。乙○○曾有多次違反肅清煙毒條例前科，且因違反肅清煙毒
    條例案件，經台灣高雄地方法院分別判處有期徒刑三年六月，褫奪公權三年，及
    有期徒刑三年八月，褫奪公權二年確定，接續執行，指揮書執畢日期為八十九年
    九月十一日，於八十五年四月一日假釋出獄，假釋期內，亦不知悔改。
二、丁○於八十八年九月五日下午一時許，在高雄縣鳳山市○○路高雄客運站前，意
    圖為自己不法之所有，基於竊盜之犯意，以自備之鑰匙竊取牛結石所有車牌號碼
    ＯＩＺ─三○八號機車，得手後，供己騎乘使用。丁○又於同（九）月七日中午
    十二時許，經乙○○提議，二人另基於共同意圖為自己不法所有之搶奪犯意聯絡
    ，由丁○騎駛上開竊得機車，後載乙○○，於附表編號一所示之時、地，以附表
    所示之方法，由乙○○自後搶奪辛○○所有之皮包一只（內有如附表編號一所示
    之物），得手後逃離時，因丁○騎駛機車撞及路邊之電線桿，而為警於高雄市○
    ○路八十一巷四十四號前當場查獲。而乙○○復承上搶奪之犯意，與李明璋（另
    案經檢察官起訴）基於共同意圖為自己不法所有之概括犯意聯絡，連續於附表編
    號二至六所示之時、地，二人輪流騎乘機車附載對方，由後座者下手行搶之方法
    ，搶奪如附表編號二至六所示被害人所有如附表所示之物。嗣因李明璋持另案自
    行搶得之行動電話至「縱橫通訊行」變買，經警循線始得知上情，因而查獲。
三、案經高雄市政府警察局苓雅分局報請台灣高雄地方法院檢察署檢察官偵查起訴及
    台灣高雄地方法院檢察署檢察官移送併辦。
    理  由
一、右揭竊取車牌號碼ＯＩＺ─三○八號機車之事實，業據被告丁○坦承不諱，核與
    證人即被害人牛結石於警訊時證述之情節大致相符，並有經被害人領回該機車之
    贓物認領保管單乙紙附卷可查。職是，本件事證已臻明確，被告丁○竊盜犯行，
    實堪認定。
二、復右揭於附表編號一所示之時、地搶奪如附表編號一所示被害人所有皮包一只之
    事實，業據被告乙○○坦承不諱，而訊據被告丁○亦坦承有於附表編號一所示之
    時、地搶奪如附表所示被害人所有之皮包一只之事實，惟辯稱：伊因服用ＦＭ２
    神智不清，故不知發生何事云云，惟查：據被告乙○○於本院調查程序時供稱：
    案發時丁○精神狀況很正常等語，且本件係由被告丁○騎駛機車靠近被害人所乘
    機車，而由被告乙○○下手行搶，並於行搶得手後，加速逃逸，足見被告丁○於
    案發時並非神智不清，而應係精神狀況正常，是被告丁○所辯：因服用ＦＭ２神
    智不清云云，顯係事後推諉之詞，不足採信。且被告等自白供認之事實，核與證
    人即被害人辛○○，及證人即騎駛機車後載辛○○之陳月珍在警訊時證述之情節
    相符，並有贓物認領保管收據乙紙、及查獲現場與撞毀機車照片八張附卷可稽。
    職是，被告等二人共同搶奪之犯行，事證明確，應堪認定。
三、右揭附表編號二至六之搶奪事實，業據被告乙○○坦承不諱，核與證人即另案共
    犯李明璋，及證人即被害人己○○、丙○○、庚○○、甲○○及戊○○在警訊中
    之證述大致相符。從而，本件事證已臻明確，被告乙○○搶奪犯行，已堪認定。
四、核被告丁○所為，係犯刑法第三百二十條第一項之竊盜罪及第三百二十五條第一
    項之搶奪罪；被告乙○○所為，係犯刑法第三百二十五條第一項之搶奪罪。被告
  等二人間，就附表編號一之搶奪犯行，有犯意之連絡及行為之分擔，均為共同正
    犯。被告乙○○與另案被告李明璋間，就附表編號二至六之搶奪犯行，有犯意之
    連絡及行為之分擔，均為共同正犯。被告丁○所犯上開竊盜及搶奪二罪，犯意各
    別，行為互殊，應予分論併罰。被告乙○○先後多次搶奪犯行，時間緊接，方法
    相同，觸犯構成要件相同之罪名，顯係基於概括犯意反覆為之，應依連續犯之規
    定論以一罪，並加重其刑。又被告丁○曾因違反肅清煙毒條例案件，經台灣高雄
    地方法院判處有期徒刑三年二月，褫奪公權三年確定，於八十五年六月七日執行
    完畢，有台灣高等法院被告全國前案紀錄表可按，其於有期徒刑執行完畢後五年
    以內再犯有期徒刑以上之罪，為累犯，依法加重其刑。爰審酌被告等二人均有多
    項前科，品行非佳，有台灣高等法院被告全國前案紀錄表可查，復均於假釋期內
    ，猶不知謹言慎行，竟再為本件犯行，且被告等均正值年輕精壯之期間，不但好
    逸惡勞，不謀正途賺取所用，反以弱勢婦女為俎肉，以飛車行搶之方式，搶奪他
    人財物，致影響被害人身心受創甚距，並嚴重影響社會治安，惡性非輕，且被告
    乙○○並多次行搶，附表編號一之搶奪犯行亦係其所提議，惡性更重，犯罪之手
    段、目的，及犯後態度等一切情狀，分別量處如主文所示之刑，被告丁○並定其
    應執行刑，以資懲儆。
據上論斷，應依刑事訴訟法第二百九十九條第一項前段，刑法第二十八條、第五十六
條、第三百二十條第一項、第三百二十五條第一項、第四十七條、第五十一條第五款
，罰金罰鍰提高標準條例第一條前段，判決如主文。
本案經檢察官陳宗吟到庭執行職務。
中      華      民      國      八十九    年      八    月      十一    日
                                  臺灣高雄地方法院刑事第六庭
                                      審判長法  官  趙家光
                                            法  官  洪碩垣
                                            法  官  洪榮家
右正本證明與原本無異。
如不服本判決，應於判決送達後十日內，向本院提出上訴狀。
                                             書記官 黃中旗
中      華      民      國      八十九    年      八    月      十一    日
附錄本案論罪科刑法條全文：
刑法第三百二十條第一項：
  意圖為自己或第三人不法之所有，而竊取他人之動產者，為竊盜罪，處五年以下有
  期徒刑、拘役或五百元以下罰金。
刑法第三百二十五條第一項：
  意圖為自己或第三人不法之所有，而搶奪他人之動產者，處六月以上五年以下有期
  徒刑。
附表：
┌──┬───┬─────┬─────┬───┬────────┬───┐
│編號│行為人│犯罪  時間│犯罪  地點│手  段│ 所  得  物  品 │被害人│
├──┼───┼─────┼─────┼───┼────────┼───┤
│一  │乙○○│八十八年九│高雄市建國│趁人不│皮包一只（內有台│辛○○│
│    │丁  ○│月七日下午│一路五十九│備    │北企銀存摺一本、│      │
│    │      │十二時許  │號前      │      │印章、身份證及健│      │
│    │      │          │          │      │保卡）          │      │
├──┼───┼─────┼─────┼───┼────────┼───┤
│二  │乙○○│八十八年十│高雄市苓雅│趁人不│皮包一只（內有行│己○○│
│    │李明璋│二月十七日│區○○街二│備    │動電話、身分證及│      │
│    │      │上午七時四│十九號前  │      │四百五十元）    │      │
│    │      │十五分許  │          │      │                │      │
├──┼───┼─────┼─────┼───┼────────┼───┤
│三  │同右  │八十九年一│高雄市苓雅│趁人不│手提袋一只（內有│丙○○│
│    │      │月一日上午│區○○路與│備    │身分證、駕照及一│      │
│    │      │二時三十分│廈門街口  │      │萬八千元）      │      │
│    │      │許        │          │      │                │      │
├──┼───┼─────┼─────┼───┼────────┼───┤
│四  │同右  │八十九年一│高雄市苓雅│趁人不│皮包一只（內有九│庚○○│
│    │      │月五日下午│區○○○路│備    │千元）          │      │
│    │      │二時許    │「彩虹公園│      │                │      │
│    │      │          │」旁      │      │                │      │
├──┼───┼─────┼─────┼───┼────────┼───┤
│五  │同右  │八十九年一│高雄市苓雅│趁人不│皮包一只（內有信│甲○○│
│    │      │月三十一日│區○○路七│備    │用卡一張及九千元│      │
│    │      │下午三時十│號前      │      │）              │      │
│    │      │分許      │          │      │                │      │
├──┼───┼─────┼─────┼───┼────────┼───┤
│六  │同右  │八十九年二│高雄市苓雅│趁人不│身份證件四張、行│戊○○│
│    │      │月二十四日│區○○○街│備    │動電話一支及三千│      │
│    │      │下午四時四│一二二巷七│      │元              │      │
│    │      │十五分許  │號前      │      │                │      │
└──┴───┴─────┴─────┴───┴────────┴───┘


司法院資訊處製作；財團法人民間司法改革基金會備份。
